【裁判字號】    92,訴,421
【裁判日期】    920325
【裁判案由】    違反著作權法
【裁判全文】
臺灣高雄地方法院刑事判決                          九十二年度訴字第四二一號
    公  訴  人  臺灣高雄地方法院檢察署檢察官
    被      告  甲○○
右列被告因違反著作權法案件，經檢察官提起公訴（九十一年度偵字第八七五０號）
，本院判決如左：
    主  文
甲○○共同以明知為侵害著作權之物，意圖營利而交付之方法侵害他人之著作權為常
業，處有期徒刑壹年肆月。緩刑參年。
扣案如附件扣押物品目錄表所示之盜版電腦程式光碟陸佰陸拾貳片、目錄肆本及現金
新臺幣壹仟參佰元均沒收。
    事  實
一、甲○○明知真實姓名不詳，綽號「老闆」及「阿忠」之成年男子所交付之包含「
    ＰＨＯＴＯ  ＩＭＰＡＣＴ  ７．０」、「ＰＣ─ＣＩＬＩＮ  ２００２」、「
    ＰＯＷＥＲ  ＤＶＤ  ＸＰ  ４．０」、「大富翁」、「仙劍客棧」、「尋秦記
    」、蜀山外傳─紫青劫」、「風雲２─七武器」、「新神雕俠侶完結篇」、「笑
    傲江湖２─五嶽劍派」等在內之程式及遊戲光碟共計六百六十二片，均係未經著
    作財產權人友立資訊股份有限公司、趨勢新科技股份有限公司、大宇資訊股份有
    限公司、智冠科技股份有限公司、訊連科技股份有限公司、昱泉國際股份有限公
    司或其他著作權人之同意，而擅自重製之侵害著作權之物，均係盜版品。竟與「
    阿忠」及「老闆」共同意圖營利，於民國九十一年四月二十四日十二時許，以新
    臺幣（下同）一千元之報酬，受僱於「阿忠」，在高雄市○○○路一一九號擺設
    攤位，以每片二百元之價格，販賣如附表所示之電腦遊戲光碟予不特定人牟利，
    藉以維生。其先將盜版程式光碟片藏置於建國電腦商場廁所內，於攤位上置放目
    錄供客人挑片，如有人購買再至該處取貨。嗣於同日（起訴書贅載「九十一年一
    月二十八日二十時五十分許」等語）十三時五十分許，為警在上址當場查獲，並
    扣得擅自重製如附件扣押物品目錄表所示之光碟片共計六百六十二片、目錄四本
    及現金一千三百元等物。
二、案經友立資訊股份有限公司、趨勢新科技股份有限公司、大宇資訊股份有限公司
    、智冠科技股份有限公司等訴請及內政部警政署保安警察第二總隊第四大隊報請
    台灣高雄地方法院檢察署檢察官偵查起訴。
    理  由
一、訊據被告甲○○對於右開時、地販賣盜版電腦程式及遊戲光碟之事實雖坦承不諱
    ，然矢口否認係基於常業犯意為之，辯稱：伊係受「阿忠」所託初次幫忙照顧攤
    位，並非長期受其僱用，查獲之物亦非被告所有云云。經查：右開事實，除據被
    告於警訊、偵查中供述係以一天一千元之代價，受「老闆」僱用販賣盜版光碟等
    語不諱外（警卷九十一年四月二十四日調查筆錄），核與告訴代理人乙○○於警
    訊中指述之情節相符（警卷九十一年四月二十四日調查筆錄），並有如附近件扣
    押物品目錄表所示之盜版程式及遊戲光碟片六百六十二片及目錄四本、販賣光碟
    所得款項一千三百元扣案可證，足見被告並非臨時無償受託看顧攤位。參以被告
    並無其他職業，其販售盜版光碟，每套可獲利逾一百元，扣案光碟數量龐大，且
    被告係以大補帖目錄供客戶挑選，再至建國電腦商場廁所藏放處取片，業據其供
    陳不諱，另其被查獲之大補帖目錄達四本，足見其販售之種類及數量均係可觀觀
    之，堪認被告係以經營上開攤位販賣光碟片維生，而為常業者，其所辯顯係事後
    卸責之詞，不足採信。本件事證明確，被告犯行堪以認定，應依法論科。
二、核被告甲○○所為，係犯著作權法第九十四條之以犯同法第九十三條第三款，同
    法第八十七條第二款之明知為侵害著作權之物，意圖營利而交付，侵害他人之著
    作權為常業罪。被告以一交付行為，同時販賣數著作財產權人之盜版遊戲光碟，
    以侵害數著作財產權人之法益，係一行為觸犯數相同罪名，應依想像競合犯之規
    定，從一重處斷。被告與真實姓名、年籍不詳，綽號「老闆」、「阿忠」之成年
    男子之間，有犯意之聯絡與行為之分擔，均為共同正犯。審酌被告為個人不法之
    利益，不知對他人之智慧財產權予以尊重，與國際保護智慧財產權之潮流相違背
    ，對權利人之權利侵害甚鉅，惟犯後坦承犯行，態度尚稱良好等一切情狀，量處
    有期徒刑一年四月，以資懲儆。又被告前未曾受有期徒刑以上刑之宣告，有台灣
    高等法院被告全國前案紀錄表、台灣高雄地方法院檢察署刑案資料查註紀錄表各
    一份在卷可參，其因一時失慮，偶罹刑典，事後已坦承犯行，深具悔意，經此刑
    之宣告後，應知警惕而無再犯之虞，本院因認暫不執行其刑為當，予以宣告緩刑
    三年，用啟自新。扣案如附件扣押物品目錄表所示之盜版電腦程式光碟六六二片
    、目錄四本及現金一千三百元等物，分別係共犯即綽號「老闆」、「阿忠」之成
    年男子所有供與被告共同犯罪所用之物及犯罪所得之物，此據被告供承在卷，依
    共同正犯共同負責之法理，均應依刑法第三十八條第一項第二款、第三款之規定
    宣告沒收。
據上論斷，應依刑事訴訟法第二百九十九條第一項前段、著作權法第九十四條、第九
十三條第三款、第八十七條第二款、刑法第十一條、第二十八條、第五十五條、第七
十四條第一款、第三十八條第一項第二款、第三款，判決如主文。
本案經檢察官蔡麗宜到庭執行職務。
中    華    民    國    九十二    年    三      月        二十五        日
                                臺灣高雄地方法院刑事第二庭
                                      法  官    葉啟洲
右正本證明與原本無異。
如不服本判決，應於判決送達後十日內，向本院提出上訴狀。
                                      書記官    蔡語珊
中    華    民    國    九十二    年    三      月        二十五        日
附錄法條：
著作權法第八十七條
有下列情形之一者，除本法另有規定外，視為侵害著作權或製版權︰
一  以侵害著作人名譽之方法利用其著作者。
二  明知為侵害著作權或製版權之物而散布或意圖散布而陳列或持有或意
    圖營利而交付者。
三  輸入未經著作財產權人或製版權人授權重製之重製物或製版物者。
四  未經著作財產權人同意而輸入著作原件或其重製物者。
五  明知係侵害電腦程式著作財產權之重製物而仍作為直接營利之使用者
    。
著作權法第九十三條
有下列情形之一者，處二年以下有期徒刑，得併科新台幣十萬元以下罰金
︰
一  侵害第十五條至第十七條規定之著作人格權者。
二  違反第七十條規定者。
三  以第八十七條各款方法之一侵害他人之著作權者。
著作權法第九十四條
以犯第九十一條、第九十二條或第九十三條之罪為常業者，處一年以上七
年以下有期徒刑，得併科新台幣四十五萬元以下罰金。


司法院資訊處製作；財團法人民間司法改革基金會備份。
